

KHADIDJA AIT SI ALI

DÉVELOPPEUR WEB & MOBILE FRONTEND

Développeur avec deux ans d'expérience réussie dans l'intégration web. Je travaille toujours avec rigueur et minutie pour un résultat à la hauteur des attentes fixées. J'assimile avec sérieux et détermination l'objectif à atteindre. Personnalité orientée Frontend, créative et sensible au web design.

COORDONNÉES

- 00336.14.72.05.66
- khadija.aitsiali@gmail.com
- https://www.linkedin.com/in/khadidja-ait-si-ali/
- https://github.com/Khadija-Asa
- https://www.khadidja-aitsiali.fr
- Nord, FRANCE

COMPÉTENCES

• Maîtrise des langages de programmation :

HTML5 - CSS3 - JavaScript - ReactJs - PHP - MySql Phpmyadmin - Laravel

• Maîtrise de librairies et bibliothèques :

Sass - Bootstrap - Tailwindcss - D3.js - Chart.js - Anime.js -Three.js WebGL

• Maîtrise de CMS :

WordPress - Woocommerce - Shopify - Prestashop - Webflow Odoo - Magento

• Outils:

Linux - Ubuntu - NPM - CDN - JSON Formatter - Git - Github -Github Pages - Vite - Netlify - Postman - VSCode - FileZilla -Figma - Adobe

- Mettre en place l'environnement Frontend
- Choisir une solution technique adaptée à chaque projet
- Intégrer du contenu conformément à une maquette
- Implémenter une interface responsive
- Assurer l'accessibilité d'un site web
- Mettre en œuvre des test unitaires et d'intégration et débugger le code

LANGUES

Français : maternelleAnglais : avancé C1Espagnol : intermédiaire A2

EXPÉRIENCES PROFESSIONNELLES

Développeur Web & Mobile

FREELANCE - AOÛT 2020 À AUJOURD'HUI

- Création & Développement de site vitrine e-commerce
- Conception graphique Animation Charte graphique
- Nom de domaine Mise en ligne Optimisation du référencement (SEO)
- -> HTML/CSS JavaScript ReactJs Sass Bootstrap WordPress MySql Phpmyadmin API Librairies JavaScript Figma ...

Développeur Full-stack

AUCHAN, RETAIL - FÉVRIER 2021 À MAI 2021

- Développement d'un site e-commerce
- Création de maquette graphique Charte graphique
- Création d'une base de données Connexion/Inscription Panier
- -> Laravel WordPress Plugins WooCommerce HTML/CSS Figma

Développeur Full-Stack

NAÎTRE ENCHANTÉS - JANVIER 2021 À AVRIL 2021

- Refonte d'un site vitrine + e-commerce
- Création de maquette graphique Charte graphique
- Migration vers WordPress Plugins Optimisation du référencement
- Mise en place d'un système de panier Base de données
- -> WordPress Plugins WooCommerce Phpmyadmin Figma

Développeur Frontend

ACADÉMIE D'AMIENS - DÉC 2020 À FÉV 2021

- Développement d'un site vitrine informative
- Conception graphique à l'aide d'une charte graphique existante
- -> HTML/Sass JavaScript Bootstrap Figma

FORMATION

Développeur Web & Mobile Full-Stack (Bac +2)

POP SCHOOL, ANZIN - JUILLET 2020 À MAI 2021

- Développement d'applications web et mobile de projets réels et fictifs
- Mise en application de différentes méthodes de travail (Agile Scrum)
- Création d'applications web dynamiques
- Identifier les besoins de l'application à partir d'un cahier des charges
- Analyser un problème informatique
- Veille technologique

OpenClassroom - Codecademy

AUTODIDACTE - SEPT 2019 À AUJOURD'HUI

- Apprentissage de différents langages de programmation
- Connaissance du web en général
- Communiquer avec le back-end de l'application grâce à une API
- Implémenter un gestionnaire d'état dans une application React
- Analyser la performance d'une application web